【裁判字號】    97,裁,294
【裁判日期】    970110
【裁判案由】    綜合所得稅
【裁判全文】
最  高  行  政  法  院  裁  定
                                     97年度裁字第00294號
上  訴  人  甲○○
被 上訴 人  財政部臺北市國稅局
代  表  人  凌忠嫄        送達處所同上
上列當事人間綜合所得稅事件，上訴人對於中華民國96年4月18
日臺北高等行政法院95年度訴字第3663號判決，提起上訴，本院
裁定如下：
    主  文
上訴駁回。
上訴審訴訟費用由上訴人負擔。
    理  由
一、按對於高等行政法院判決之上訴，非以其違背法令為理由，
    不得為之，行政訴訟法第242條定有明文。又依同法第243條
    第1項規定，判決不適用法規或適用不當者，為違背法令；
    而判決有同條第2項所列各款情形之一者，為當然違背法令
    。是當事人對於高等行政法院判決上訴，如依行政訴訟法第
    243條第1項規定，以高等行政法院判決有不適用法規或適用
    不當為理由時，其上訴狀或理由書應有具體之指摘，並揭示
    該法規之條項或其內容；若係成文法以外之法則，應揭示該
    法則之旨趣；倘為司法院解釋或本院之判例，則應揭示該判
    解之字號或其內容。如以行政訴訟法第243條第2項所列各款
    情形為理由時，其上訴狀或理由書，應揭示合於該條項各款
    之事實。上訴狀或理由書如未依此項方法表明，或其所表明
    者與上開法條規定不合時，即難認為已對高等行政法院判決
    之違背法令有具體之指摘，其上訴自難認為合法。
二、本件上訴人對於高等行政法院判決上訴，係以：被上訴人未
    審酌上訴人之具體案情，對上訴人處以漏稅額0.5倍之重罰
    ，相較於訴外人李一，顯已違反實質平等原則、比例原則、
    應予衡量原則，及與行政程序法第9條之規定有違；然原判
    決對此恝置不論，僅空言：「並未違反『稅務違章案件裁罰
    金額或倍數參考表』規定，亦無裁量怠惰、裁量濫用之違法
    情事」，並未敘明其得心證之理由，實難謂無判決不備理由
    之瑕疵。又，上訴人至被上訴人機關閱卷，發現8紙申報書
    （含補報），其中5件是民國86年度申報、2件85年度、1件
    87年度，8張加總始有新臺幣（下同）178萬元，足見法務部
    調查局及被上訴人之主張有瑕疵；且此8紙申報書並未隨卷
    移送至原審，既未經原審提示，未經上訴人到庭陳述，原審
    判決亦隻字不提，顯有應於審判期日調查之證據未予調查，
    致判決不備理由之違法等語，為其理由。經查，原審綜合全
    辯論意旨及調查證據之結果，判決駁回上訴人在原審之起訴
    ，業就本件相關爭點詳為審酌並於理由內詳為說明，並就上
    訴人主張各點予以詳述其不可採之理由，核無不合。上訴人
    所陳上述理由，無非係就原審取捨證據、認定事實之職權行
    使，重述其在原審業經主張且經原判決已論駁之事項任加爭
    執，指摘其為不當，而未具體表明合於不適用法規、適用法
    規不當、或行政訴訟法第243條第2項所列各款之情形，難認
    對該判決之如何違背法令已有具體之指摘。依首揭說明，應
    認其上訴為不合法。
三、據上論結，本件上訴為不合法，依行政訴訟法第249條第1項
    前段、第104條、民事訴訟法第95條、第78條，裁定如主文
    。
中    華    民    國    97    年    1     月    10    日
                    最高行政法院第五庭
                        審判長法官  劉  鑫  楨
                              法官  侯  東  昇
                              法官  林  樹  埔
                              法官  劉  介  中
                              法官  戴  見  草
以  上  正  本  證  明  與  原  本  無  異
中    華    民    國    97    年    1     月    10    日
                              書記官  王  史  民


司法院資訊處製作；財團法人民間司法改革基金會備份。
